臺灣高等法院刑事裁定
110年度抗字第1148號
抗  告  人  
即 受 刑人  許霆輝




上列抗告人因聲請定其應執行刑案件，不服臺灣新北地方法院中
華民國110年6月16日裁定（110年度聲字第977號），提起抗告，
本院裁如下：
    主  文
抗告駁回。                                             
    理  由
一、原裁定意旨略以：抗告人即受刑人許霆輝因竊盜等案件，經
    法院判處如原裁定附表所示之刑確定，原審為各該案犯罪事
    實最後判決之法院，爰依檢察官之聲請，依刑事訴訟法第47
    7條第1項以及刑法第53條、第51條第5款等規定，定其應執
    行刑為有期徒刑8年等語。
二、抗告意旨略以：伊發現執行指揮書(108執己字第11473號之
    一)之案件並未納入附表內，按刑法第50條規定，該裁判確
    定日期為108年7月25日，是應符合併合之案件，故此提出抗
    告云云。
三、按裁判確定前犯數罪者，併合處罰之；數罪併罰，有二裁判
    以上者，依刑法第51條之規定，定其應執行之刑；宣告多數
    有期徒刑，於各刑中之最長期以上，各刑合併之刑期以下定
    其刑期，但不得逾30年，刑法第50條、第51條第5款及第53
    條分別定有明文。又數罪併罰定應執行刑，係出於刑罰經濟
    與責罰相當之考量，並非予犯罪行為人或受刑人不當之利益
    ，為一種特別的量刑過程，乃對犯罪行為人本身及所犯各罪
    之總檢視，除應考量行為人所犯數罪反應出之人格特性，並
    應權衡審酌行為人之責任與整體刑法目的及相關刑事政策，
    在量刑權之法律拘束性原則下，依刑法第51條第5款之規定
    ，採限制加重原則，以宣告各刑中之最長期為下限，各刑合
    併之刑期為上限，但最長不得逾30年，資為量刑自由裁量權
    之外部界限，並應受法秩序理念規範之比例原則、平等原則
    、責罰相當原則、重複評價禁止原則等自由裁量權之內部抽
    象價值要求界限之支配，以使輕重得宜，罰當其責，俾符合
    法律授與裁量權之目的。是個案之裁量判斷，除非有全然喪
    失權衡意義或其裁量行使顯然有違比例、平等諸原則之裁量
    權濫用情形，即不得任意指其為違法（最高法院100年度台
    抗字第440號裁定意旨參照）。
四、經查，抗告人先後犯如原裁定附表所示之數罪，分別經法院
    判處罪刑確定，最早確定者為民國108年1月8日，而各罪之
    犯罪行為時間，均在該裁判確定日期前所犯，原審則為該案
    最後事實審法院等情，有各該判決書及本院被告前案紀錄表
    附卷可稽，是本件合於刑法第50條併合處罰之情形。原裁定
    附表所示分別為得易科罰金、不得易科罰金等數罪，抗告人
    已請求檢察官聲請合併定其應執行刑，有抗告人出具之定刑
    聲請切結書可按（附於執行卷宗）。原裁定附表所示各罪，
    其中最長期刑度為有期徒刑10月，合計之刑度為有期徒刑23
    年2月，其中編號1至12所示各罪，經法院裁定合併定應執行
    刑為有期徒刑1年4月，編號13至30、31至32、34至46、47至
    48各罪，分別經原確定判決定應執行刑為有期徒刑2年6月、
    10月、3年、1年6月，編號49、50、52、53、55、57至64所
    示各罪，經原確定判決定應執行刑為有期徒刑2年，編號51
    、54、56、65所示各罪，經原確定判決定應執行刑為有應執
    行有期徒刑1年10月，再加計其他各罪之刑度，總和為13年7
    月。是原審依檢察官之聲請，就附表所示各罪，合併定應執
    行刑為有期徒刑8年，並未踰越刑法第51條第5款所定法律之
    外部性界限，也以原確定判決合併定之應執行刑為基礎，整
    體考量後裁量之刑度也有所減輕，已給予適度刑罰折扣，符
    合法律授與裁量之恤刑目的，與內部性界限無違，按上說明
    ，即不得任意指為違法或不當。又不告不理為訴訟上之原則
    ，定應執行刑之裁定亦同，法院於受理定應執行刑之案件時
    ，應受聲請人聲請範圍之限制，不得就未受請求之事項予以
    審酌，是檢察官聲請定應執行刑之案件，法院應僅就檢察官
    所聲請定應執行刑之各罪予以審核，縱被告另犯未經檢察官
    聲請定應執行刑之他罪，而原聲請定應執行刑之各罪，其犯
    罪日期部分在被告另犯之他罪判決確定後，亦僅屬檢察官是
    否得再就該他罪聲請原法院裁定更定其應執行刑之問題，核
    與判斷檢察官原聲請定應執行刑之案件，是否合法無關（最
    高法院98年度台抗字第751號、98年度台抗字第623號、98年
    度台非字第6號等裁定意旨參照），是抗告人以其尚有另案
    應與本件合併定刑為由，指謫原裁定不當，為無理由，本件
    抗告，應予駁回。　　　　
據上論斷，應依刑事訴訟法第412條，裁定如主文。　
中　　華　　民　　國　　110 　年　　8 　　月　　17　　日
                  刑事第十四庭  審判長法　官 黃斯偉
　　　　　　　　　                    法　官 黎惠萍
　　　　　　　　　　　　　　　　　　  法　官 許泰誠
以上正本證明與原本無異。
如不服本裁定，應於收受送達後五日內向本院提出再抗告狀。
                                      書記官 朱子勻
中　　華　　民　　國　　110 　年　　8 　　月　　17　　日